【裁判字號】    89,易,459
【裁判日期】    890605
【裁判案由】    詐欺
【裁判全文】
臺灣臺南地方法院刑事判決                          八十九年度易字第四五九號
    公  訴  人  台灣台南地方法院檢察署檢察官
    被      告  丙○○
                丁○○
                己○○
                戊○○
右列被告因詐欺案件，經檢察官提起公訴 (八十八年度偵字第八七三○號)，本院判
決如左：
    主  文
丙○○共同連續意圖為自己不法之所有，以詐術使人將本人之物交付，處有期徒刑壹
年貳月。
丁○○、己○○均共同連續意圖為自己不法之所有，以詐術使人將本人之物交付，各
處有期徒刑伍月。
戊○○共同連續意圖為自己不法之所有，以詐術使人將本人之物交付，處有期徒刑伍
月，緩刑肆年。
扣案行動電話拾具、提款卡參張、存摺貳本、記事簿壹拾陸本，均沒收。
    事  實
一、丙○○與辛○○（另案審理），共同基於意圖為自己不法所有之概括犯意，於民
    國八十八年四月十日起，在台南縣永康市○○路十二號八樓之五，成立「威豪企
    業社」，連續對外刊登廣告稱「本企業以最便捷快速之宗旨精心規劃一系列合乎
    你貸款需求方案配合辦理，免預收任何費用，保證過件收費」等語，以誘使急需
    金錢之社會大眾向其洽詢貸款，並以月薪新台幣（下同）一萬八千元，雇用與之
    具共同犯意聯絡之丁○○、己○○、戊○○在上處負責接聽電話，對洽詢貸款之
    民眾，告以需先匯款六千元之律師見證費，至渠等指定之楊適任、戊○○、王國
    戎郵局帳戶後，始貸以三十萬元，致以電話洽詢之甲○○、庚○○、朱金榮、張
    文賢等人陷於錯誤，而先後匯款三千元或六千元至上述帳戶，乙○○則陷於錯誤
    而先後匯款十八萬二千八百元至上述帳戶，且乙○○等人匯款後均未貸得金額，
    又無法與辛○○等人聯絡，渠等始知受騙。嗣八十八年五月十日警方根據乙○○
    之報案，而循線在台南縣永康市○○路十二號八樓之五，查獲辛○○等人，並扣
    得行動電話十具、提款卡五張、存摺四本、記事簿十六本。
二、案經乙○○、庚○○訴請台南縣警察局永康分局報請台灣台南地方法院檢察署檢
    察官偵查起訴。
    理  由
一、上開事實，業據被告戊○○於偵、審中坦承不諱，而訊據被告丙○○、丁○○、
    己○○三人則矢口否認涉有右揭詐欺犯行，被告丙○○辯稱：伊僅是去看辛○○
    而已，他父親交代伊有空去找他照顧他；被告丁○○、己○○則均辯稱；其等在
    辛○○之公司內擔任推銷化妝品及接聽電話云云。經查，證人辛○○坦承伊經營
    之公司有從事貸款之事，又其於偵查中亦坦言其和甲○○談過借錢之事，是公司
    小姐叫甲○○匯錢的等語，而被告戊○○則供陳：「辛○○、丙○○有在那邊（
    指公司內）上班，負責騙錢，實際上沒有借錢給人家，電話是我們三人接聽（指
    丁○○、己○○及戊○○）再轉給辛○○、丙○○，公司賣化粧品是障眼法」等
    語在卷，核與被害人乙○○、甲○○、庚○○三人指訴之情節相符。另證人辛○○雖證稱其等是銷售化粧品及防盜器，化粧品是用丙○○、林佳儒、蔡惠如、林
    雅香等人名義向雅芳公司進貨云云，但證人卻無法提出防盜器之進貨或銷售資料
    ，至於化粧品部分，經本院向雅芳公司查詢結果，丙○○僅購買過三千四百七十
    五元、林佳儒僅購買過一萬零五百一十七元，有雅芳公司八十九年五月九日函附
    卷可稽。辛○○經營之「威豪企業社」若果真有經銷化粧品之實，何以進貨量如
    此之小？且為何始終無售出之資料？足徵被告戊○○所言「公司賣化粧品是障眼
    法」方屬真實。此外，復有附卷之贓物認領保管單、分類廣告、郵政國內匯款執
    據、記事簿內容可憑，並有扣案之上開行動電話十具、提款卡五張、存摺四本、
    記事簿十六本，存卷可證。被告丙○○、丁○○、己○○三人所辯無非事後畏罪
    卸責之詞，委無足採。本件事證已臻明確，被告四人犯行，均堪認定。
二、核被告丙○○、丁○○、己○○、戊○○所為，均係犯刑法第三百三十九條第一
    項之詐欺取財罪。被告四人與辛○○間，有犯意聯絡與行為分擔，均為共同正犯
    。又被告四人所為數詐欺行為，時間緊接，犯罪構成要件相同，顯係基於概括犯
    意反覆為之，均應依連續犯規定以一罪論，並加重其刑。爰分別審酌被告等人犯
    罪之動機、目的、手段、所生危害、犯後態度及被告丁○○、己○○、戊○○乃
    係受雇於人等一切情狀，分別量處如主文所示之刑，以資懲儆。另被告戊○○前
    未曾受有期徒刑以上刑之宣告，有台灣高等法院被告全國前案紀錄表、台灣台南
    地方法院檢察署刑案資料查註紀錄表各乙紙在卷可稽。其犯後坦承犯行足見已知
    悔悟，經此教訓應知警惕，信無再犯之虞。本院因認對被告戊○○所處之刑，以
    暫不執行為適當，爰併宣告緩刑四年，以啟自新。另扣案行動電話十具、提款卡
    三張、存摺二本、記事簿十六本，均為被告等人所有，供犯罪所用之物，併宣告
    沒收；而扣案楊適任、吳允悰之存摺各一本，楊適任、王國戎金融卡各一張雖為
    被告等犯罪所用之物，但皆非被告所有，故不諭知沒收。
三、據上論斷，應依刑事訴訟法第二百九十九條第一項前段，刑法第二十八條、第五
    十六條、第三百三十九條第一項、第七十四條第一款、第三十八條第一項第二款
    ，罰金罰鍰提高標準條例第一條前段，判決如主文。
本案經檢察官張太龍到庭執行職務。
中    華    民    國      八十九    年      六      月        五        日
                                  臺灣臺南地方法院刑事第一庭
                                      法  官  彭  喜  有
右正本證明與原本無異。
如不服本判決，應於判決送達後十日內，向本院提出上訴狀。
                                      書記官  楊  育  民
中    華    民    國      八十九    年      六      月        五        日
附錄本案論罪科刑法條全文
刑法第三百三十九條第一項：
  意圖為自己或第三人不法之所有，以詐術使人將本人或第三人之物交付者，處五年
  以下有期徒刑、拘役或科或併科一千元以下罰金。


司法院資訊處製作；財團法人民間司法改革基金會備份。
